臺灣高雄地方法院刑事判決　　　　　　　　　　　　　　九十四年度訴字第二八號
　　公　訴　人　臺灣高雄地方法院檢察署檢察官
　　被　　　告　乙○○
右列被告因違反毒品危害防制條例案件，經檢察官提起公訴（九十三年度毒偵字第六
四０二號），嗣因被告就被訴事實為有罪之陳述，經本院告知簡式審判程序意旨，並
聽取公訴人及被告之意見後，本院合議庭裁定由受命法官獨任依簡式審判程序審理，
判決如左：
    主  文
乙○○連續施用第一級毒品，累犯，處有期徒刑拾月。扣案之海洛因壹包（驗後淨重
零點零伍公克、空包裝重零點壹肆公克），沒收銷燬之。
    事  實
一、乙○○前於八十六間，因違反肅清煙毒條例案件，經本院以八十五年度訴字第三
    二五二號號判處有期徒刑三年四月確定，與其前案搶奪，經本院以八十六年度訴
    緝字第一二號判處有期徒刑八四月確定，二者合併定其應執行刑為三年九月，且
    於八十六年四月二日入監執行，再於八十八年十月二十一日縮刑假釋出監，而縮
    刑後之刑期滿日為九十一年三月十七日執行完畢；嗣於九十一年五月間，又因施
    用毒品案件，經本院裁定送觀察、勒戒後，認有繼續施用毒品之傾向，而經本院
    以九十一年度毒聲字第四七七五號裁定令入戒治處所施以強制戒治，嗣停止戒治
    付保護管束，再經撤銷停止戒治而令入戒治處所施以強制戒治，經送強制戒治期
    滿由臺灣高雄地方法院檢察署檢察官於九十三年七月十二日，以九十三年度戒毒
    偵字第七九五號為不起訴處分確定。詎其仍不知悔改並戒除毒癮，於前揭強制戒
    治執行完畢後五年內，基於施用第一級毒品海洛因之概括犯意，自九十三年九月
    下旬某日起至同年十月二十二日晚上七時許止，在高雄市前鎮區鎮北里鎮北四巷
    十二號住居處，以摻入香菸內吸食之方式，連續施用第一級毒品海洛因，平均二
    天施用一次許，共計施用十幾次，嗣於九十三年十月二十三日七時許，在高雄市
    前鎮區鎮○街一號「鎮南宮前廣場」因行跡可疑，為警扣得其所持有海洛因一包
    （驗後淨重０點０五公克、空包裝重０點一四公克），並採集其尿液送驗結果
　　，呈海洛因代謝物嗎啡陽性反應，而悉上情。
二、案經高雄市政府警察局前鎮分局報告臺灣高雄地方法院檢察署檢察官偵查起訴。
    理  由
一、本件被告所犯係死刑、無期徒刑、最輕本刑為三年以上有期徒刑以外之罪，其於
    準備程序就前揭被訴事實為有罪之陳述，經受命法官告知簡式審判程序之旨，並
    聽取其與公訴人之意見後，本院認無不得或不宜改依簡式審判程序進行之情事，
    爰依刑事訴訟法第二百七十三條之一第一項規定，裁定進行簡式審判程序，合先
    敘明。
二、訊據被告對於右揭連續施用海洛因之事實，於本院九十四年一月二十五日審理中
    供認不諱，且被告為警查獲後經採尿送檢驗結果，均呈嗎啡陽性反應，有高雄市
　　政府警察局前鎮分局查獲涉嫌毒品危害防制條例毒品初步檢驗報告單、高雄市立
 　 凱旋醫院濫用藥物尿液檢驗報告一份附卷可稽。又警方於九十三年十月二十三日
    查扣疑似海洛因之白粉一包，經送鑑驗結果含有第一級毒品海洛因成分，驗後淨
    重０點０五公克（空包裝重０點一四公克），有法務部調查局調科壹字第二二０
    ０一八六七三號鑑定通知書、扣押物品目錄表、扣押物品清單各一紙、毒品照片
    二張在卷可憑。是被告施用毒品之自白核與事實相符，自可採為論科之依據。此
　　外，被告前因施用毒品案件，經本院裁定送觀察、勒戒後，認有繼續施用毒品之
 　 傾向，而經本院以九十一年度毒聲字第四七七五號裁定令入戒治處所施以強制戒
　　治，嗣停止戒治付保護管束，再經撤銷停止戒治而令入戒治處所施以強制戒治，
  　經送強制戒治期滿由臺灣高雄地方法院檢察署檢察官於九十三年七月十二日，以
    九十三年度戒毒偵字第七九五號為不起訴處分確定之事實，有臺灣高等法院被告
    全國前案紀錄表及臺灣高雄地方法院檢察署刑案資料查註紀錄表各一份附卷可按
　　。從而，被告於強制戒治執行完畢後，五年內再犯本件施用毒品罪之事實，事證
  　明確，其前揭犯行，堪予認定。
三、按海洛因係屬毒品危害防制條例第二條第二項第一款所稱之第一級毒品，不得非
    法持有、施用。是核被告所為，係犯毒品危害防制條例第十條第一項之施用第一
    級毒品罪。被告持有第一級毒品海洛因進而施用，其持有第一級毒品海洛因之低
    度行為，應為施用之高度行為所吸收，不另論罪。又被告先後多次施用第一級毒
    品海洛因之行為，時間緊接，所犯係構成要件相同之罪，顯係基於概括犯意反覆
    為之，為連續犯，應依刑法第五十六條規定論以一罪，並加重其刑。再被告前因
　　違反肅清煙毒條例案件，經本院以八十五年度訴字第三二五二號號判處有期徒刑
　　三年四月確定，與其前案搶奪，經本院以八十六年度訴緝字第一二號判處有期徒
  　刑八四月確定，二者合併定其應執行刑為三年九月，且於八十六年四月二日入監
    執行，再於八十八年十月二十一日縮刑假釋出監，而縮刑後之刑期滿日為九十一
    年三月十七日執行完畢之事實，有臺灣高等法院被告全國前案紀錄表在卷可按，
　　其於有期徒刑執行完畢後五年內，再犯本件有期徒刑以上之罪，為累犯，應依刑
　　法第四十七條規定加重其刑，並遞加重之。爰審酌被告前因施用毒品經執行強制
　　戒治期滿後，仍未能徹底戒絕毒品，顯見其戒毒之意志不堅，應有入監矯治之必
　　要，惟念及其施用毒品乃戕害自己之身心健康，犯後已坦承犯行，及參酌其施用
　　毒品之動機、時間及次數等一切情狀，量處如主文所示之刑，以資懲儆。又扣案
　　之第一級毒品海洛因一包（驗後淨重０點０五公克、空包裝重０點一四公克），
  　應依毒品危害防制條例第十八條第一項前段規定，不問屬於被告與否，併予宣告
    沒收銷燬之。至於鑑驗耗損之海洛因，既已滅失，自無庸再為沒收銷燬之諭知，
    併以敘明。
四、本件起訴書於犯罪事實欄中，雖僅就被告施用第一級毒品之時間記載為：「九十
    三年十月二十三日十一時三十分許回溯二十六小時內之某時間」，然公訴檢察官
　　於本院九十四年一月二十五日審判程序中已擴張起訴範圍如事實欄所載，因該擴
 　 張之部分與業經起訴之部分具有連續犯之裁判上一罪關係，本院自得併予審理，
　　附此敘明
據上論斷，應依刑事訴訟法第二百七十三條之一第一項、第二百九十九條第一項前段
，毒品危害防制條例第十條第一項、第十八條第一項前段，刑法第十一條、第五十六
條、第四十七條，判決如主文。
本案經檢察官甲○○到庭執行職務。
中      華      民      國      九十四      年    一    月  　 二十八   日
                                  　臺灣高雄地方法院刑事第五庭
                                     　 法  官
中      華      民      國      九十四      年    一    月  　 二十八   日
如不服本判決，應於判決送達後十日內，向本院提出上訴狀。
附錄本案論罪科刑法條：
毒品危害防制條例第十條
施用第一級毒品者，處六月以上五年以下有期徒刑。
施用第二級毒品者，處三年以下有期徒刑。
